【裁判字號】    99,易,2645
【裁判日期】    990923
【裁判案由】    毒品危害防制條例
【裁判全文】
台灣台中地方法院刑事判決          99年度易字第2645號
公  訴  人  臺灣臺中地方法院檢察署檢察官
被      告  甲○○
上列被告因毒品危害防制條例案件，經檢察官提起公訴（99年度
毒偵字第2111號），本院依法獨任進行審判程序判決如下：
    主  文
甲○○施用第二級毒品，累犯，處有期徒刑肆月，如易科罰金，
以新臺幣壹仟元折算壹日。
    事  實
一、甲○○素行不佳，前曾犯過失致死、公共危險、違反毒品危
    害防制條例等罪，其中於民國（下同）98年間所觸犯違反毒
    品危害防制條例罪，經本院判處有期徒刑4月確定，並於98
    年11月19日因縮短刑期執行完畢，甲○○前於97年間，因施
    用毒品案件，經法院裁定觀察、勒戒後，因認無繼續施用毒
    品傾向，於97年8月15日執行完畢釋放，並由臺灣臺中地方
    法院檢察署檢察官於97年8月18日以97年度毒偵字第3254號
    為不起訴處分確定。甲○○詎猶不知悔改，復基於施用第二
    級毒品之犯意，於99年2月21日晚上21時許，在其位於臺中
    縣豐原市○○里○○路80號住處以將第二級毒品安非他命放
    在玻璃瓶內，其下以火燒烤，並吸食其產生煙霧之方式施用
    第二級毒品安非他命1次。嗣於99年2月24日晚上19時15分許
    ，為警持搜索票在臺中縣潭子鄉○○路○段東寶巷37號查獲
    ，且經警徵得其同意帶回警局採尿送驗結果，其尿液呈毒品
    安非他命、甲基安非他命陽性反應，始查悉上情。
二、案經臺中市警察局第一分局報請臺灣臺中地方法院檢察署檢
    察官偵查起訴。
    理  由
一、按除簡式審判程序、簡易程序及刑事訴訟法第三百七十六條
    第一款、第二款（第一款：最重本刑為三年以下有期徒刑、
    拘役或專科罰金之罪。第二款：刑法第三百二十條、第三百
    二十一條之竊盜罪。）所列之罪之案件外，第一審應行合議
    審判，刑事訴訟法第二百八十四條之一修正條文定有明文。
    本件被告所犯係屬刑事訴訟法第三百七十六條第一款所列之
    最重本刑為三年以下有期徒刑、拘役或專科罰金之罪，依法
    獨任進行審理程序，合先敘明。
二、按現行刑事訴訟法為保障被告之反對詰問權，排除具有虛偽
    危險性之傳聞證據，以求實體真實之發見，於該法第一百五
    十九條第一項明定被告以外之人於審判外之言詞或書面陳述
    ，除法律有規定者外，不得作為證據。而刑事訴訟法第一百
    五十九條之一至一百五十九條之四有傳聞法則之例外規定，
    且被告以外之人於審判外之陳述，雖不符前四條之規定，而
    經當事人於審判程序同意作為證據，法院審酌該言詞陳述或
    書面陳述作成時之情況，認為適當者，亦得為證據；當事人
    、代理人或辯護人於法院調查證據時，知有第一百五十九條
    第一項不得為證據之情形，而未於言詞辯論終結前聲明異議
    者，視為有前項之同意，刑事訴訟法第一百五十九條之五定
    有明文。其立法意旨在於傳聞證據未經當事人之反對詰問予
    以核實，原則上先予排除。惟若當事人已放棄反對詰問權，
    於審判程序中表明同意該等傳聞證據可作為證據；或於言詞
    辯論終結前未聲明異議，基於尊重當事人對傳聞證據之處分
    權，及證據資料愈豐富，愈有助於真實發見之理念，且強化
    言詞辯論主義，使訴訟程序得以順暢進行，上開傳聞證據亦
    均具有證據能力。本件檢察官、被告並未就本院以下所引用
    被告以外之人於審判外之陳述有所爭執，且迄於言詞辯論終
    結前，均未主張有刑事訴訟法第一百五十九條第一項不得為
    證據之情形，是應認已同意作為證據，且經本院審酌後，認
    無不適當之情形，應認均有證據能力，合先敘明。
三、上揭事實，業據被告甲○○對於上揭事實坦承不諱，而被告
    為警查獲，經警採其尿液送請私立中山醫學大學附設醫院藥
    物濫用檢測中心檢驗結果，檢出甲基安非他命呈陽性反應，
    此有該檢測中心99年3月12日第0000000號尿液篩檢檢驗報告
    1份在卷可憑。且按正常人如未吸用安非他命，其尿水應無
    甲基安非他命陽性反應，倘有吸用者，約70％於24小時內自
    尿中排出，約90％於96小時內自尿中排出，因憑尿液中呈甲
    基安非他命陽性反應，推算吸食時間距採尿時間最長不逾96
    小時，業經行政院衛生署藥物食品檢驗局81年2月8日（81）
    藥檢壹字第001156號函釋可參。顯示被告於為警採尿往前回
    溯96小時內某時，應有施用第二級毒品甲基安非他命之事實
    無訛。此外，復有前揭臺灣台中地方法院檢察署不起訴處分
    書、本院判決書及被告之刑案資料查註紀錄表、臺灣高等法
    院被告全國前案紀錄表各一紙附卷可稽，足認被告自白，核
    與事實相符，堪予採信，事證至臻明確，被告甲○○違反毒
    品危害防制條例犯行洵堪認定。
四、按安非他命係毒品危害防制條例第二條第二項第二款所定之
    第二級毒品，不得非法施用，是核被告甲○○所為，係犯毒
    品危害防制條例第十條第二項之施用第二級毒品罪。被告施
    用第二級毒品前後持有第二級毒品之低度行為，應為其施用
    第二級毒品之高度行為所吸收，不另論罪。查被告甲○○前
    曾於98年間觸犯違反毒品危害防制條例罪，經本院判處有期
    徒刑4月確定，並於98年11月19日因縮短刑期執行完畢，此
    有臺灣台中地方法院檢察署刑案資料查註紀錄表在卷可按，
    其於五年之內再故意犯有期徒刑以上之本罪，係屬累犯，應
    依刑法第四十七條第一項之規定，加重其刑。爰審酌被告甲
    ○○犯罪之動機、目的、手段、品行不佳，詳如前述，此有
    台灣台中地方法院檢察署刑案資料查註紀錄表一份在卷可按
    ，被告曾有施用毒品不良素行，經執行完畢後，仍不知警惕
    ，再次施用毒品，經檢察官依初次勒戒、觀察後無繼續施用
    傾向為不起訴處分確定後，仍不知悔改警惕，猶繼續施用毒
    品不輟，情節非輕，有失政府制定毒品危害防制條例之立法
    美意，本不宜寬貸，惟此乃自戕且容易成癮之行為，從另一
    角度觀察，應視同病人看待，及犯後已坦承犯行，態度良好
    等一切情狀，量處如主文所示之刑，並諭知易科罰金之折算
    標準，以資懲儆。
據上論斷，應依刑事訴訟法第二百九十九條第一項前段、第二百
八十四條之一，毒品危害防制條例第十條第二項，刑法第十一條
前段、第四十七條第一項、、第四十一條第一項前段，判決如主
文。
中    華    民    國    99    年    9     月    23    日
                        刑事第七庭法  官  洪俊誠
以上正本證明與原本無異。
如不服本判決，應於判決收受送達後10日內向本院提出上訴狀，
上訴於臺灣高等法院臺中分院（並應敘述具體上訴理由及檢附繕
本）。上訴書狀如未敘述上訴理由，應於上訴期間屆滿後20日內
補提上訴理由書於本院（均須按他造當事人之人數附具繕本）「
切勿逕送上級法院」。
                                  書記官  張齡方
中    華    民    國    99    年    9     月    23    日
附錄論罪科刑實體法條文：
毒品危害防制條例第十條：
施用第一級毒品者，處六月以上五年以下有期徒刑。
施用第二級毒品者，處三年以下有期徒刑。

司法院資訊處製作；財團法人民間司法改革基金會備份。
